臺灣臺北地方法院民事裁定　　　　　 100年度消債更字第77號
聲　請　人
即債務人　　陸姵瑜原名陸慧娟.
上列當事人因消費者債務清理事件聲請更生，本院裁定如下：
    主  文
債務人陸姵瑜自中華民國一００年十月二十七日下午四時起開始
更生程序。
命司法事務官進行本件更生程序。
    理  由
一、按債務人不能清償債務或有不能清償之虞者，得依消費者債
    務清理條例（下稱消債條例）所定更生程序，清理其債務；
    債務人對於金融機構因消費借貸、自用住宅借款、信用卡或
    現金卡契約而負債務，在聲請更生前，應提出債權人清冊，
    以書面向最大債權金融機構請求協商債務清償方案，並表明
    共同協商之意旨；自債務人提出協商請求之翌日起逾30日不
    開始協商，或自開始協商之翌日起逾90日協商不成立，債務
    人得逕向法院聲請更生，消債條例第3條、第151條第1項及
    第153條分別定有明文。又法院裁定開始更生程序後，得命
    司法事務官進行更生程序，必要時，得選任律師、會計師或
    其他適當之自然人或法人一人為監督人或管理人；該開始更
    生程序之裁定，應載明其年、月、日、時，並即時發生效力
    ，復為同條例第16條第1項及第45條第1項所明定。
二、本件聲請意旨略以：其因對國泰世華商業銀行股份有限公司
    、台北富邦商業銀行股份有限公司、兆豐國際商業銀行股份
    有限公司、花旗（台灣）商業銀行股份有限公司、渣打國際
    商業銀行股份有限公司、聯邦商業銀行股份有限公司、永豐
    商業銀行股份有限公司、玉山商業銀行股份有限公司、台新
    商業銀行股份有限公司、中國信託商業銀行股份有限公司等
    多家金融機構所負新臺幣（下同）337萬2,623元之信用卡債
    務有不能清償之情事，前於民國99年間以書面向最大債權金
    融機構國泰世華商業銀行股份有限公司請求共同協商債務清
    償方案，惟該行所提供分180期、利率2%、每期攤還16,920
    元之協商還款方案，經其評估無法負擔之情況下，無法接受
    該還款條件，致協商於同年10月22日不成立。又其現每月收
    入36,500元，每月必要支出，除與其前夫共同分擔對未成年
    子女2人之扶養義務所支付之扶養費用12,000元外，個人生
    活費用包含房租12,000元、水費500元、電費2,500元、瓦斯
    費1,500元、電信費1,500元、第四台600元，及其他支出等
    ，共31,500元，復經債權人聲請強制執行扣薪三分之一，致
    其無法支應應繳納款。而其包含利息、違約金在內之無擔保
    或無優先權債務總額未逾1,200萬元，復未經法院裁定開始
    清算程序或宣告破產，為此，爰依法聲請更生等語。
三、經查：
（一）債務人主張之上開事實，業據其提出財產及收入狀況說明
      書、薪資發放明細表、債權人清冊、財團法人金融聯合徵
      信中心當事人綜合信用報告、前置協商不成立通知書、勞
      工保險被保險人投保資料表、職務證明書、財政部臺北市
      國稅局財產歸屬資料清單、財政部臺北市國稅局97至99年
      度綜合所得稅各類所得資料清單、本院民事執行處執行命
      令、房屋租賃契約書、戶籍謄本等件在卷可稽，堪信為真
      實。
（二）又債務人任職於百事興工程有限公司，自99年6月至100年
      9月每月發放之薪資自27,354元至47,611元不等，加計99
      年度年終獎金34,310元，平均每月收入41,662元，除與其
      前夫共同分擔對未成年子女2人之扶養義務所支付之扶養
      費用12,000元外，其個人生活費用依內政部公告之100年
      度臺北市每人每月最低生活費用14,794元（該最低生活費
      用已包括食、衣、住、行等費用在內）計算，每月必要支
      出共26,794元，另依本院100年度司執字第37654號執行命
      令所示，債務人於百事興工程有限公司之每月薪資遭強制
      執行3分之1，以其平均每月薪資41,662元計算，債務人每
      月遭強制扣取之金額約為13,887元。
（三）承上，債務人平均每月收入為41,662元，扣除每月必要支
      出26,794元，及遭執行命令所扣取之薪資13,887元後，得
      運用之餘額僅為981元，顯不足以履行請求共同協商債務
      清償時，最大債權金融機構國泰世華商業銀行股份有限公
      司所提供每期即每月攤繳16,920元之還款方案，是債務人
      前揭主張，應為可採。此外，復查無債務人有消債條例第
      6條第3項、第8條或第46條各款所定駁回更生聲請之事由
      存在，則債務人聲請更生，應屬有據，並依首揭規定命司
      法事務官進行本件更生程序，爰裁定如主文。
中    華    民    國   100    年    10    月    27    日
              民事第二十一庭法      官  蕭清清
上為正本係照原本作成
本件不得抗告
本件裁定已於100年10月27日下午4時公告
中    華    民    國   100    年    10    月    27    日
                            書  記  官  陳香伶